臺灣臺北地方法院民事裁定
110年度聲字第562號
聲  請  人  莊喬惟  

代  理  人  魏正棻律師
            陳毓婷律師
相  對  人  許伯琦  
上列當事人間聲請停止執行事件，本院裁定如下：
    主  文
聲請人為相對人供擔保新臺幣參拾萬元後，本院一一０年度司執
字第一０五五四二號執行事件對聲請人所為之強制執行程序，於
本院一一０年度訴字第六七六一號債務人異議之訴事件終結確定
前應暫予停止。
    理  由
一、按發票人主張本票係偽造、變造者，於前條裁定送達後20日
    內，得對執票人向為裁定之法院提起確認之訴。發票人證明
    已依前項規定提起訴訟時，執行法院應停止強制執行。但得
    依執票人聲請，許其提供相當擔保，繼續強制執行，亦得依
    發票人聲請，許其提供相當擔保，停止強制執行。發票人主
    張本票債權不存在而提起確認之訴不合於第1項之規定者，
    法院依發票人聲請，得許其提供相當並確實之擔保，停止強
    制執行。非訟事件法第195條定有明文。
二、經查，本件聲請人主張相對人執如附表所示本票（下稱系爭
    本票)聲請准予強制執行，經本院以110年度司票字第10934
    號裁定（下稱系爭本票裁定）准許後，即執系爭本票裁定聲
    請對聲請人財產為強制執行（案列本院110年度司執字第105
    542號，下稱系爭執行程序）。惟聲請人已於民國110年11月
    12日向本院提起債務人異議之訴，請求確認系爭本票債權不
    存在，且系爭執行程序應予撤銷（下稱系爭異議之訴）
　　，自得依非訟事件法第195條第3項規定，聲請裁定停止系爭
    執行程序。爰陳明願供擔保，請求裁定於系爭異議之訴事件
    裁判確定前，停止系爭執行程序等情，此經本院調取上開執
    行及民事卷宗核閱無訛。本院審究上情並核閱卷宗後，認為
    本件聲請人之聲請為有理由，應予准許。
三、次查，系爭本票面額為新臺幣(下同)150萬元，聲請人請求
    確認系爭本票債權不存在，所得產生之利益即訴訟標的價額
    未逾150萬元，為不得上訴第三審之案件，依各級法院辦案
    期限實施要點第2點規定，通常程序第一審、第二審辦案期
    限分別為1年4月、2年，合計3年4月，預估停止系爭執行程
    序之期間為3年4月，並按票據法定利率年息百分之6計算，
    據以估算相對人因系爭執行程序停止所受之利息損害為30萬
　　元【計算式：150萬元×6%×（3+4/12）＝30萬元】，本件應命
    聲請人為相對人供擔保之金額，自應以上開數額為當。
四、從而，聲請人依非訟事件法第195條第3項規定，聲請停止系
    爭執行程序，為有理由，應予准許，爰裁定如主文所示。
中　　華　　民　　國　　110 　年　　11　　月　　17　　日
                  民事第二庭    法　官　林禎瑩
以上正本係照原本作成。
如不服本裁定應於送達後10日內向本院提出抗告狀，並繳納抗告
費新臺幣1,000元。
中　　華　　民　　國　　110 　年　　11　　月　　17　　日
                                書記官  鄭玉佩

附表    發票日 票面金額（新臺幣） 到期日 票據號碼 109年10月3日 1,500,000元 110年6月30日 CR0000000